# 公司税务注销时对投资损失这一块要提供什么资料？

提问人：qing0522 时间：2010-06-29 11:12:29
请教大家： 我们公司现在准备办理税务注销，对于公司的投资损失，税务注销时，要提供哪些资料给税务局？我是海淀区的

回答人：chenyiwei
回复 楼主 qing0522 的帖子根据财税[2009]57号、国税发[2009]88号和当地税务机关财产损失税前扣除管理规程的相关规定，确定需要报送的资料。